【裁判字號】    98,易,753
【裁判日期】    980602
【裁判案由】    傷害
【裁判全文】
臺灣臺北地方法院刑事判決               98年度易字第753號
公  訴  人  臺灣臺北地方法院檢察署檢察官
被      告  甲○○
上列被告因傷害案件，經檢察官提起公訴（97年度偵字第20933號）
，本院判決如下：
    主  文
甲○○傷害人之身體，累犯，處拘役拾日，如易科罰金，以新
臺幣壹仟元折算壹日。扣案十字螺絲起子壹支，沒收。
    事  實
一、甲○○前於民國91年間，因傷害案件，經臺灣高等法院92年
    度上易字第837號判處有期徒刑3月確定，於93年4月7日執行
    完畢。詎其猶不知悔改，於97年9月20日23時40分許，在臺
    北縣新店市○○路交通公園內，與乙○○因細故發生爭執，
    竟基於傷害之犯意，持其所有之十字螺絲起子1支，刺向乙
    ○○頭部右側，致乙○○受有1處穿刺傷之傷害。嗣為警循
    線於翌日凌晨2時20分許，在臺北縣新店市○○路190號2樓
    全聯福利社空屋內查獲，並扣得甲○○所有供犯罪所用之十
    字螺絲起子1支。
二、案經乙○○訴由臺北縣政府警察局新店分局報請臺灣臺北地
    方法院檢察署檢察官偵查起訴。
    理  由
一、證據能力部分：按被告以外之人於審判外之陳述，雖不符刑
    事訴訟法第159條之1至第195條之4之規定，然經當事人於審
    判程序同意作為證據，法院審酌該言詞陳述作成時之情況，
    認為適當者，亦得為證據，刑事訴訟法第159條之5第1項定
    有明文；當事人、代理人或辯護人於法院調查證據時，知有
    刑事訴訟法第159條第1項不得為證據之情形，而未於言詞辯
    論終結前聲明異議者，視為有前項之同意，同法條第2項定
    有明文。經查證人即告訴人乙○○於偵查中向檢察官所為具
    結證述，為被告以外之人於檢察官審判外之陳述，未經被告
    行使對質詰問權，惟被告甲○○就前開告訴人之證述，於本
    院準備及審理程序時並不爭執其證據能力，且迄於言詞辯論
    終結前復未聲明異議，而本院審酌其陳述作成時之情況，並
    無違法取證及證明力明顯過低之瑕疵，亦認以之作為證據為
    適當，故依諸上開規定，告訴人於審判外之陳述，自具有證
    據能力。
二、經查：上揭犯罪事實，業據被告於警詢、偵查及本院審理時
    坦承不諱，核與證人即告訴人乙○○於偵查中具結證述遭被
    告刺傷右側太陽穴等情節相符（見偵查卷第55至56頁），並
    有告訴人受傷照片1幀附卷可稽（見偵查卷第34頁），復有
    被告持以刺傷告訴人之十字螺絲起子1支扣案可憑。再警方
    於上開查獲被告地點所採集血跡經送內政部刑事警察局為
    DNA型別鑑驗結果，與告訴人唾液之DNA-STR型別相同，該型
    別在台灣地區中國人分布機率預估為2.85╳10的負22次方，
    有內政部警政署刑事警察局97年10月22日刑醫字第09701474
    03號鑑驗書附卷可按（見偵查卷第63頁），足徵被告首揭任
    意性自白與事實相符，堪以採信。本件事證明確，被告傷害
    犯行洵堪認定，應依法論科。
三、核被告所為，係犯刑法第277條第1項之傷害罪。被告前於民
    國91年間，因傷害案件，經臺灣高等法院92年度上易字第83
    7號判處有期徒刑3月確定，於93年4月7日執行完畢，有臺灣
    高等法院被告前案紀錄表在卷可按，其前受徒刑執行完畢，
    於5年以內故意再犯本件最重本刑為有期徒刑以上之罪，為
    累犯，應依刑法第47條第1項規定加重其刑。爰審酌被告素
    行非佳，因細故即持十字螺絲起子刺向告訴人頭部右側，致
    告訴人受有1處穿刺傷，幸告訴人所受傷害尚屬輕微，惟迄
    今尚未向告訴人道歉，仍未經告訴人表示宥恕，及其犯罪後
    坦承犯行等一切情狀，量處如主文所示之刑，並諭知易科罰
    金之折算標準。扣案之十字螺絲起子1支，係供犯罪所用之
    物，且為被告所有，業據被告陳明在卷，爰依刑法第38條第
    1項第2款規定併予宣告沒收。
據上論斷，應依刑事訴訟法第284條之1、第299條第1項前段，刑
法第277條第1項、第47條、第41條第1項前段，刑法施行法第1條
之1第1項、第2項前段，判決如主文。
本案經檢察官鄧巧羚到庭執行職務
中    華    民    國    98    年    6     月    2     日
                        刑事第十二庭  法  官  陳慧萍
以上正本證明與原本無異。
如不服本判決應於收受送達後10日內向本院提出上訴書狀，並應
敘述具體理由；其未敘述上訴理由者，應於上訴期間屆滿後20日
內向本院補提理由書（均須按他造當事人之人數附繕本）「切勿
逕送上級法院」。
                                      書記官  黃慧怡
中    華    民    國    98    年    6     月    2     日
附錄本案論罪科刑法條：
中華民國刑法第277條
（普通傷害罪）
傷害人之身體或健康者，處3年以下有期徒刑、拘役或1,000元以
下罰金。
犯前項之罪因而致人於死者，處無期徒刑或7年以上有期徒刑；
致重傷者，處3年以上10年以下有期徒刑。


司法院資訊處製作；財團法人民間司法改革基金會備份。
